# 净资产审计报告需要些关键事项吗？

提问人：茶前饭后 时间：2018-05-10 10:06:00
请教各位高手，公司重组需要出具 2 年一期净资产审计报告，请问这个也需要写关键事项吗？

回答人：chenyiwei
重大资产重组中标的资产的二年一期审计报告需要关键审计事项。其他情形不需要。

提问人：茶前饭后 时间：2018-05-12 12:11:05
请教陈版：上交所《上市公司重大资产重组信息披露工作备忘录 第十二号 ——上市公司重大资产重组预案公告格式指引（试行）》
中对标的资产的要求是“最近三年又一期的主要财务指标”，而《公开发行证券的公司信息披露内容与格式准则第 26 号——上市公司重大资产重组申请文件》中只要求是两年一期，“第十六条 上市公司应当提供本次交易所涉及的相关资产最近两年的财务报告和审计报告；存在本准则第六条规定情况的，还应当提供最近一期的财务报告和审计报告。”到底是要审两年一期还是三年一期？
非重大重组是不是一年一期就可以了？

回答人：chenyiwei
一般的重大资产重组要求标的资产二年一期审计报告；构成重组上市的，需要三年一期。不构成重大资产重组的，一年一期即可。

提问人：茶前饭后 时间：2018-05-28 17:43:54
请教版主，如果不是出当年 12 月 31 日的报告，比如说截止日为 3 月 31 日，其他信息是不是就不用写了？因为感觉内容不配哦！

回答人：chenyiwei
无需其他信息。因为这是重大资产重组的配套报告，不是为了年报公告使用的。